臺灣高等法院刑事裁定　　　　　　　　 94年度聲再字第136號
聲　請　人　甲○○
上列聲請人因違反毒品危害防制條例案件，對於最高法院94年度
台上字第1237號，中華民國94年3月17日及本院93年度上重更(一)
字第54號，中華民國93年12月29日確定判決（起訴案號：臺灣板
橋地方法院檢察署92年度偵字第6189號）聲請再審，本院裁定如
下：
    主  文
再審之聲請及停止執行之聲請均駁回。
    理  由
一、聲請再審意旨略以：聲請人甲○○確係單純受託叫車服務，
    並未與吳聖德將（用以運送毒品之）廂型車及20萬元交付江
    阿田，於原審調查中，聲請人聲請傳訊劉建軍欲證明上開事
    實，原審既未調查亦未說明理由，惟依(一)、原確定判決（即
    證物1）及最高法院駁回判決（證物2 ）之記載：同年3月17
    日16時許前往「船老大餐廳」（原判決書第3頁倒數第1行）
    ；吳聖德於92年3 月17日下午4時9分許，在「船老大餐廳」
    停車場內等候江阿田折返時，尚有撥打電話予甲○○，甲○
    ○並稱：我在這裡等的非常怕，煩惱的要死」等語（原判決
    書第20頁第2 行至第4行），此部分雖經第1審法院勘驗在卷
    ，但實際上聽不清楚，且依證物3 （法務部調查局高雄市調
    查處之監聽錄音譯文）第12項所示，正確時間為92年3 月17
    日17 時9分至17時10分，原審引用之時間明顯與卷證不合；
    (二)、再依證物3 （法務部調查局高雄市調查處之監聽錄音譯
    文）第7、8、9項所示，92年3月17日16時2 分聲請人仍在車
    上，並至圓環，16時9 分時聲請人前往加油站，聲請人究何
    時與吳聖德共同為交付行為？；(三)、證人劉建軍於92年6 月
    26日庭訊時亦證稱（證物4第118頁）：「16點17點時，被告
    郭跟被告吳是分開的」等語，均足證原確定判決所認「吳聖
    德、甲○○及江阿田即基於共同運輸第一級毒品之犯意……
    江阿田自吳聖德、甲○○處取得前揭廂型車及20萬元」等情
    與事實不合。證物1至4，確有新證據，足認原確定判決顯有
    刑事訴訟法第420 條第1項第6款之情形，爰依刑事訴訟法第
    429條、第435條等規定聲請再審，並請依同法第435條第2項
    之規定暫停刑罰之執行云云。
二、按刑事訴訟法第420 條第1項第6款所謂「發見確實之新證據
    」，係指該證據於事實審法院判決前業已存在，為法院、當
    事人所不知，不及調查斟酌，至其後始行發現，且就證據本
    身形式觀察，固不以絕對不須經過調查程序為條件，但必須
    顯然可認為足以動搖原有罪之確定判決，而為受判決人無罪
    、免訴、免刑或輕於原判決所認罪名之判決者為限，最高法
    院90年台抗字第71號、78年台抗字第221號裁定、40 年台抗
    字第2號判例均採同一見解。
三、經查，本件再審聲請人即受判決人甲○○所提之上開證物 1
    至4，證物1及證物2，僅係本件第2 審判決及第3審判決，並
    非新證據；至於證物3 是法務部調查局高雄市調查處之監聽
    錄音譯文，已經事實審法院調查並加以斟酌（見原確定判決
    第16頁、第19頁、第20頁），並無事後始經發見之可言，依
    照前開說明，不得據以聲請再審。另證物4 即證人劉建軍於
    板橋地院之訊問筆錄，既係法院調查審理之內容，更與發現
    確實之新證據要件相悖，不足憑為聲請再審之事由。至聲請
    人所主張之證人劉建軍，其於原審審理時業已到庭證述其查
    獲聲請人涉犯運輸毒品罪嫌之經過，業經事實審法院詳加調
    查並記載於原判決書理由欄第9 頁、第15頁、第16頁，足徵
    事實審法院對「證人劉建軍之證言」業已詳加斟酌，故此亦
    非發現之新證據，聲請人雖以原審未再予傳訊劉建軍，於原
    確定判決中亦未加說明為由，質疑事實審法院就事實認定有
    所違誤，但該質疑，並不足生影響原確定判決之結果，亦不
    得執為聲請再審之事由。綜上所述，足徵聲請人甲○○聲請
    意旨均係就原確定判決認定事實部分徒加爭執，其所提出之
    上開證據，亦非事後始發現之新證據，且均不足以動搖原確
    定判決之結果。揆諸首揭說明，本件聲請再審為無再審理由
    ，其聲請暫停刑罰之執行，亦無理由，均應駁回。
據上論斷，應依刑事訴訟法第434條第1項，裁定如主文。
中　　華　　民　　國　　94　　年　　4 　　月　　29　　日
　　　　　　　　　刑事第二庭    審判長法　官　蔡長溪
　　　　　　　　　　　　　　　　　　  法　官　楊貴志
　　　　　　　　　　　　　　　　　　  法　官　林俊益
以上正本證明與原本無異。
如不服本裁定，應於收受送達後5日內向本院提出抗告狀。
                                      書記官　廖月女
中　　華　　民　　國　　94　　年　　5 　　月　　2 　　日
